el: Διαμόρφωση δίσκου ή θήκης για μάρκες πόκερ: 10 x 25 (250 μάρκες); 2 x 20 (40 μάρκες); 3 x 20 (60 μάρκες); 4 x 20 (80 μάρκες); 5 x 20 (100 μάρκες); 6 x 20 (120 μάρκες); 8 x 25 (200 μάρκες); Προσαρμοσμένο/Μεταβλητό; Άλλο
sl-SI: Konfiguracija podstavka/stojala za poker žetone: 10 x 25 (250 žetonov); 2 x 20 (40 žetonov); 3 x 20 (60 žetonov); 4 x 20 (80 žetonov); 5 x 20 (100 žetonov); 6 x 20 (120 žetonov); 8 x 25 (200 žetonov); Po meri / spremenljivo; Drugo
it: Configurazione vassoio/portachip da poker: 10 x 25 (250 fiches); 2 x 20 (40 fiches); 3 x 20 (60 fiches); 4 x 20 (80 fiches); 5 x 20 (100 fiches); 6 x 20 (120 chip); 8 x 25 (200 chip); Personalizzato/variabile; Altro
ru: Конфигурация лотка/держателя фишек для покера: 10 x 25 (250 фишек); 2 x 20 (40 фишек); 3 x 20 (60 фишек); 4 x 20 (80 фишек); 5 x 20 (100 фишек); 6 x 20 (120 фишек); 8 x 25 (200 фишек); Индивидуальная/переменная; Другое
en: Poker chip tray/rack configuration: 10 x 25 (250 chips); 2 x 20 (40 chips); 3 x 20 (60 chips); 4 x 20 (80 chips); 5 x 20 (100 chips); 6 x 20 (120 chips); 8 x 25 (200 chips); Custom/variable; Other
nl: Pokerchip tray-/rackconfiguratie: 10 x 25 (250 fiches); 2 x 20 (40 fiches); 3 x 20 (60 fiches); 4 x 20 (80 fiches); 5 x 20 (100 fiches); 6 x 20 (120 fiches); 8 x 25 (200 fiches); Aangepast/variabel; Overig
hu: Pókerzseton-tálca/-állvány konfigurációja: 10 x 25 (250 zseton); 2 x 20 (40 zseton); 3 x 20 (60 zseton); 4 x 20 (80 zseton); 5 x 20 (100 zseton); 6 x 20 (120 zseton); 8 x 25 (200 zseton); Egyéni/változó; Egyéb
cs: Konfigurace zásobníku na pokerové čipy/regálu: 10 x 25 (250 žetonů); 2 x 20 (40 žetonů); 3 x 20 (60 žetonů); 4 x 20 (80 žetonů); 5 x 20 (100 žetonů); 6 x 20 (120 žetonů); 8 x 25 (200 žetonů); Vlastní/variabilní; Jiné
lt-LT: Pokerio žetonų dėklo / stovo konfigūracija: 10 x 25 (250 žetonų); 2 x 20 (40 žetonų); 3 x 20 (60 žetonų); 4 x 20 (80 žetonų); 5 x 20 (100 žetonų); 6 x 20 (120 žetonų); 8 x 25 (200 žetonų); Pasirinktinis / kintamas; Kita
nb: Brett-/reolkonfigurasjon for pokersjetonger: 10 x 25 (250 sjetonger); 2 x 20 (40 sjetonger); 3 x 20 (60 sjetonger); 4 x 20 (80 sjetonger); 5 x 20 (100 sjetonger); 6 x 20 (120 sjetonger); 8 x 25 (200 sjetonger); Tilpasset/variabel; Annet
ja: ポーカーチップトレイ／ラックの構成: 10 x 25 (250チップ); 2 x 20 (40チップ); 3 x 20 (60チップ); 4 x 20 (80チップ); 5 x 20 (100チップ); 6 x 20 (120枚); 8 x 25 (200枚); カスタム/可変; その他
da: Konfiguration af pokerjetonbakke/chiprack: 10 x 25 (250 jetoner); 2 x 20 (40 jetoner); 3 x 20 (60 jetoner); 4 x 20 (80 jetoner); 5 x 20 (100 jetoner); 6 x 20 (120 jetoner); 8 x 25 (200 jetoner); Brugertilpasset/variabel; Andet
fi: Pelimerkkien lokeron/telineen konfiguraatio: 10 x 25 (250 pelimerkkiä); 2 x 20 (40 pelimerkkiä); 3 x 20 (60 pelimerkkiä); 4 x 20 (80 pelimerkkiä); 5 x 20 (100 pelimerkkiä); 6 x 20 (120 pelimerkkiä); 8 x 25 (200 pelimerkkiä); Mukautettu/vaihteleva; Muu
th: การจัดวางถาด/ชั้นวางชิปโป๊กเกอร์: 10 x 25 (250 ชิป); 2 x 20 (40 ชิป); 3 x 20 (60 ชิป); 4 x 20 (80 ชิป); 5 x 20 (100 ชิป); 6 x 20 (120 ชิป); 8 x 25 (200 ชิป); กำหนดเอง/ปรับเปลี่ยนได้; อื่นๆ
hr-HR: Konfiguracija poker čip tacnu/stalak: 10 x 25 (250 žetona); 2 x 20 (40 žetona); 3 x 20 (60 žetona); 4 x 20 (80 žetona); 5 x 20 (100 žetona); 6 x 20 (120 žetona); 8 x 25 (200 žetona); Prilagođeno/promjenjivo; Ostalo
pt-PT: Configuração de tabuleiro/estante chip de poker: 10 x 25 (250 fichas); 2 x 20 (40 fichas); 3 x 20 (60 fichas); 4 x 20 (80 fichas); 5 x 20 (100 fichas); 6 x 20 (120 fichas); 8 x 25 (200 fichas); Personalizado/variável; Outro
bg-BG: Конфигурация на поставката/стойката за покер чипове: 10 x 25 (250 чипа); 2 x 20 (40 чипа); 3 x 20 (60 чипа); 4 x 20 (80 чипа); 5 x 20 (100 чипа); 6 x 20 (120 чипа); 8 x 25 (200 чипа); Персонализирано/променливо; Други
es: Configuración de la bandeja para fichas de póquer: 10 x 25 (250 fichas); 2 x 20 (40 fichas); 3 x 20 (60 fichas); 4 x 20 (80 fichas); 5 x 20 (100 fichas); 6 x 20 (120 fichas); 8 x 25 (200 fichas); Personalizado/variable; Otro
fr: Configuration du plateau ou support à jetons de poker: 10 x 25 (250 jetons); 2 x 20 (40 jetons); 3 x 20 (60 jetons); 4 x 20 (80 jetons); 5 x 20 (100 jetons); 6 x 20 (120 jetons); 8 x 25 (200 jetons); Personnalisée/variable; Autre
ro-RO: Configurație tavă/plută pentru poker: 10 x 25 (250 de jetoane); 2 x 20 (40 de jetoane); 3 x 20 (60 de jetoane); 4 x 20 (80 de jetoane); 5 x 20 (100 de jetoane); 6 x 20 (120 de jetoane); 8 x 25 (200 de jetoane); Personalizat/variabil; Altele
zh-TW: 撲克籌碼托盤/架配置: 10 x 25 (250 枚籌碼); 2 x 20 (40 枚籌碼); 3 x 20 (60 枚籌碼); 4 x 20 (80 枚籌碼); 5 x 20 (100 枚籌碼); 6 x 20 (120 個籌碼); 8 x 25 (200 個籌碼); 自訂/可變; 其他
pt-BR: Bandeja/suporte para fichas de pôquer configuração: 10 x 25 (250 fichas); 2 x 20 (40 fichas); 3 x 20 (60 fichas); 4 x 20 (80 fichas); 5 x 20 (100 fichas); 6 x 20 (120 fichas); 8 x 25 (200 fichas); Personalizado/variável; Outros
tr: Poker çip tepsisi/raf konfigürasyonu: 10 x 25 (250 fiş); 2 x 20 (40 fiş); 3 x 20 (60 fiş); 4 x 20 (80 fiş); 5 x 20 (100 fiş); 6 x 20 (120 fiş); 8 x 25 (200 fiş); Özel/değişken; Diğer
sk-SK: Konfigurácia podnosu/stojana na pokerové žetóny: 10 x 25 (250 žetónov); 2 x 20 (40 žetónov); 3 x 20 (60 žetónov); 4 x 20 (80 žetónov); 5 x 20 (100 žetónov); 6 x 20 (120 žetónov); 8 x 25 (200 žetónov); Vlastná/variabilná; Iné
sv: Konfiguration av pokerchipsfack/ställ: 10 x 25 (250 marker); 2 x 20 (40 marker); 3 x 20 (60 marker); 4 x 20 (80 marker); 5 x 20 (100 marker); 6 x 20 (120 marker); 8 x 25 (200 marker); Anpassad/variabel; Annat
vi: Cấu hình khay/giá đựng chip poker: 10 x 25 (250 phỉnh); 2 x 20 (40 phỉnh); 3 x 20 (60 phỉnh); 4 x 20 (80 phỉnh); 5 x 20 (100 phỉnh); 6 x 20 (120 phỉnh); 8 x 25 (200 phỉnh); Tùy chỉnh/biến đổi; Khác
pl: Konfiguracja tacki/stojaka na żetony pokerowe: 10 x 25 (250 żetonów); 2 x 20 (40 żetonów); 3 x 20 (60 żetonów); 4 x 20 (80 żetonów); 5 x 20 (100 żetonów); 6 x 20 (120 żetonów); 8 x 25 (200 żetonów); Niestandardowa/zmienna; Inne
de: Konfiguration des Pokerchip-Trays/-Racks: 10 x 25 (250 Chips); 2 x 20 (40 Chips); 3 x 20 (60 Chips); 4 x 20 (80 Chips); 5 x 20 (100 Chips); 6 x 20 (120 Chips); 8 x 25 (200 Chips); Benutzerdefiniert/variabel; Sonstige
zh-CN: 筹码托盘/架配置: 10 x 25（250 个筹码）; 2 x 20（40 个筹码）; 3 x 20（60 个筹码）; 4 x 20（80 个筹码）; 5 x 20（100 个筹码）; 6 x 20（120 个筹码）; 8 x 25（200 个筹码）; 自定义/可变; 其他
ko: 포커칩 트레이/랙 구성: 10 x 25(칩 250개); 2 x 20(칩 40개); 3 x 20(칩 60개); 4 x 20(칩 80개); 5 x 20(칩 100개); 6 x 20(칩 120개); 8 x 25(칩 200개); 맞춤형/가변형; 기타